臺灣彰化地方法院刑事判決　　　　　　　100年度易字第317號
公　訴　人　臺灣彰化地方法院檢察署檢察官
被　　　告　蔡宗良
上列被告因竊盜案件，經檢察官提起公訴（100 年度偵字第1283
號），本院依簡式審判程序判決如下：
    主  文
蔡宗良攜帶兇器竊盜，累犯，處有期徒刑柒月。扣案已斷裂為數
段之美工刀壹支，沒收之。
    犯罪事實及理由
壹、程序事項：
    本件經被告於準備程序期日為有罪之陳述，經受命法官告知
    簡式審判程序之旨，並聽取當事人之意見後，本院認無不得
    或不宜改依簡式審判程序進行之處，爰依刑事訴訟法第273
    條之1 第1 項，裁定由受命法官獨任進行簡式審判程序，則
    依據刑事訴訟法第273 條之2 、同法第159 條第2 項之規定
    ，不適用傳聞法則有關限制證據能力之相關規定，合先敘明
    。
貳、實體事項：
一、構成犯罪事實：
    蔡宗良前於民國96年間因詐欺案件，經本院於96年10月27日
    以96年度斗簡字第477 號判處有期徒刑4 月確定，97年1 月
    22日易科罰金甫執行完畢。猶不知悔改，竟基於為自己不法
    所有之意圖，於100 年1 月19日14時許，前往彰化縣員林鎮
    ○○路○ 段81巷236 弄產業道路旁之農田，先撿拾地上之石
    頭敲破江陳堯所有包覆電纜線之塑膠管兩端後，再以金屬製
    品，質地堅硬，利刃尖銳，客觀上足供兇器使用之美工刀1
    支，割斷塑膠管內之電纜線，而竊取江陳堯所有之電纜線1
    綑（重約7 公斤）。得手後，將所竊得之電纜線藏放在彰化
    縣員林鎮○○路○ 段81巷237 弄產業道路旁之樹叢下。嗣於
    100 年1 月20日16時20分許，在上開藏放地點，因蔡宗良持
    有美工刀且形跡可疑，為警盤查而查獲，並扣得切斷電纜線
    所用已斷裂為數段之美工刀1 支，及翌日方購買尚未拆封之
    美工刀5 支，暨電纜線1 綑（電纜線業已發還予江陳堯）。
二、訊據被告對於上揭攜帶兇器竊盜之犯行，坦承不諱，核與被
    害人江陳堯之指述情節大致相符，且有現場照片10張，及贓
    物認領保管單、扣押筆錄、扣押物品目錄表各1 紙在卷可參
    ，復有扣案之斷裂美工刀1 支足資佐證，被告自白核與事實
    相符，本件事證已臻明確，被告犯行堪以認定，應依法論科
    。
三、查刑法第321 條業經總統於100 年1 月26日以華總一義字第
    10000015561 號令公布修正，並於100 年1 月28日施行，本
    件被告前揭行為時刑法第321 條加重竊盜罪規定為：「犯竊
    盜罪而有左列情形之一者，處6 月以上、5 年以下有期徒刑
    ：一、於夜間侵入住宅或有人居住之建築物、船鑑或隱匿其
    內而犯之者。二、毀越門扇、牆垣或其他安全設備而犯之者
    。三、攜帶兇器而犯之者。四、結夥三人以上而犯之者。五
    、乘火災、水災或其他災害之際而犯之者。六、在車站或埠
    頭而犯之者。前項之未遂犯罰之。」，修正後之刑法第321
    條則規定為：「犯竊盜罪而有下列情形之一者，處6 月以上
    、5 年以下有期徒刑，得併科新臺幣10萬元以下罰金：一、
    侵入住宅或有人居住之建築物、船艦或隱匿其內而犯之者。
    二、毀越門扇、牆垣或其他安全設備而犯之者。三、攜帶兇
    器而犯之者。四、結夥三人以上而犯之者。五、乘火災、水
    災或其他災害之際而犯之者。六、在車站、埠頭、航空站或
    其他供水、陸、空公眾運輸之舟、車、航空機內而犯之者。
    前項之未遂犯罰之。」，是被告行為後法律已有變更，應依
    刑法第2 條第1 項之規定，為「從舊從輕」之比較。本案經
    比較新舊法後，以修正前刑法第321 條之規定（因舊法未規
    定得併科新臺幣10萬元以下罰金），有利於被告，自應適用
    修正前刑法第321 條之規定。
四、論罪科刑之理由：
  (一)按扣案已斷裂為數段之美工刀1 支，為金屬製品，質地堅硬
    ，利刃尖銳，如用以攻擊人體，顯具殺傷力而足以造成嚴重
    之危害，客觀上足對人之生命、身體、安全構成威脅，具有
    危險性，自應屬兇器無訛。核被告蔡宗良所為係犯修正前刑
    法第321 條第1 項第3 款之攜帶兇器竊盜罪。
  (二)查被告前於96年間因詐欺案件，經本院於96年10月27日以96
    年度斗簡字第477 號判處有期徒刑4 月確定，97年1 月22日
    易科罰金甫執行完畢，有臺灣高等法院被告前案紀錄表1 件
    在卷可參，其於5 年內故意再犯本件有期徒刑以上之罪，為
    累犯，應依刑法第47條第1 項之規定，加重其刑。
  (三)爰審酌被告為高職肄業，有裝潢及房屋拆除專長，與父母及
    弟弟同住，僅因向地下錢莊借錢，而沒回家，沒錢吃飯，缺
    錢方竊取他人物品欲變賣，其犯罪動機、目的、手段，對被
    害人所造成之損害，及其於犯罪後已知悔悟並坦承犯行等一
    切情狀，量處如主文所示之刑，以資儆懲。
  (四)扣案已斷裂為數段之美工刀1 支，為被告所有，且係供其犯
    罪所用之物，業經其供明在卷，爰依刑法第38條第1 項第2
    款之規定宣告沒收之。至於尚未拆封之美工刀5 支為竊盜行
    為完成後翌日所購買欲供剝除電纜線外皮所用之物，亦經被
    告供明在卷，顯與本件犯行無關，依法無從為沒收之諭知，
    附此敘明。
五、應適用之法條：
  (一)刑事訴訟法第273 條之1 第1 項、第299 條第1 項前段。
  (二)刑法第2 條第1 項前段、第321 條第1 項第3 款（修正前）
    、第47條第1 項、第38條第1 項第2 款，判決如主文。
本案經檢察官陳隆翔到庭執行職務。
中    華    民    國   100    年    4     月    20    日
                  刑事第五庭    法  官  李淑惠
以上正本證明與原本無異。
如不服本判決應於收受判決後10日內向本院提出上訴書狀，並
應敘述具體理由。其未敘述上訴理由者，應於上訴期間屆滿後
20日內向本院補提理由書(均須按他造當事人之人數附繕本)
「切勿逕送上級法院」。
告訴人或被害人對於判決如有不服具備理由請求檢察官上訴者，
其上訴期間之計算係以檢察官收受判決正本之日期為準。
中    華    民    國   100    年    4     月    20    日
                                書記官  張清秀
附錄論罪科刑法條全文:
修正前中華民國刑法第321條（加重竊盜罪）
犯竊盜罪而有左列情形之一者，處6 月以上、5 年以下有期徒刑
：
一  於夜間侵入住宅或有人居住之建築物、船艦或隱匿其內而犯
    之者。
二  毀越門扇、牆垣或其他安全設備而犯之者。
三  攜帶兇器而犯之者。
四  結夥三人以上而犯之者。
五  乘火災、水災或其他災害之際而犯之者。
六  在車站或埠頭而犯之者。
前項之未遂犯罰之。